臺灣橋頭地方法院刑事判決　
111年度金訴字第64號
公  訴  人  臺灣橋頭地方檢察署檢察官
被      告  賴藝丰



選任辯護人  王怡雯律師
            蘇蘭馨律師
上列被告因洗錢防制法等案件，經檢察官提起公訴（110年度偵
字第5992號、110年度偵字第7246號、110年度偵字第10898號、1
10年度偵字第10899號、110年度偵字第12703號、110年度偵字第
13154號）暨移送併辦（111年度偵字第129號），本院判決如下
：
    主  文
賴藝丰幫助犯洗錢防制法第十四條第一項之洗錢罪，處有期徒刑
貳月，併科罰金新臺幣壹萬元，罰金如易服勞役，以新臺幣壹仟
元折算壹日。緩刑貳年，並應接受法治教育貳場次，緩刑期間付
保護管束。
    事  實
一、賴藝丰明知社會上層出不窮之詐騙集團或不法份子，或為掩
    飾不法行徑，或為隱匿不法所得，或為逃避追查，常蒐購並
    使用他人帳戶進行存、提款及轉帳，客觀上可預見取得他人
    帳戶使用之行徑，常與財產犯罪有密切關聯，竟以縱他人持
    其交付之金融帳戶做為詐騙、洗錢工具，亦不違反其本意之
    幫助詐欺及幫助洗錢不確定故意，於民國109年11月20日至
    同年12月3日間某日，在高雄市左營區華夏路與新莊一路附
    近之郵局，將其名下兆豐國際商業銀行三民分行帳號000000
    00000號帳戶（下稱兆豐帳戶）、華南商業銀行博愛分行帳
    號000000000000號帳戶（下稱華南帳戶）之存摺、網路銀行
    帳號及密碼寄至臺中市某處予詐騙集團成員使用，容任該人
    及其所屬詐騙集團使用上開2銀行帳戶存摺、網路銀行帳號
    及密碼遂行詐欺取財之犯罪及作為該詐騙集團成員掩飾、隱
    匿上開犯罪所得財物之去向及所在之用。嗣該詐騙集團成員
    取得上開2銀行帳戶之存摺、網路銀行帳號及密碼後，共同
    意圖為自己不法之所有，基於詐欺取財及洗錢之犯意聯絡，
    分別於附表編號1至10所示之詐騙時間，以附表編號1至10所
    示之詐騙方式，詐騙如附表編號1至10「告訴人（被害人）
    」欄所示之人，致渠等分別陷於錯誤，而於附表編號1至10
    所示之匯款時間，匯款如附表編號1至10所示之金額至附表
    編號1至10所示之帳戶內，旋遭該詐騙集團成員轉匯一空，
    而以此方式幫助該詐騙集團成員掩飾、隱匿上開犯罪所得財
    物之去向及所在。嗣因附表編號1 至10所示之人發覺有異而
    報警處理，始查知上情。
二、案經李詩涵訴由臺中市政府警察局第一分局報告、歐雨柔訴
    由臺南市政府警察局永康分局報告、李宛融訴由臺北市政府
    警察局萬華分局報告、程姝瑋訴由高雄市政府警察局旗山分
    局報告、郭致吟訴由雲林縣警察局虎尾分局報告、范雲雯、
    余上明、QUMI LAYLATI訴由屏東縣警察局里港分局報告、李
    姵嫻訴由新北市政府警察局海山分局報告臺灣橋頭地方檢察
    署檢察官偵查起訴暨移送併辦。
    理  由
壹、程序部分
    按被告以外之人於審判外之言詞或書面陳述，屬傳聞證據，
    原則上不得作為證據；惟按被告以外之人於審判外之陳述，
    雖不符刑事訴訟法第159條之1至第159條之4之規定，而經當
    事人於審判程序同意作為證據，法院審酌該言詞陳述或書面
    陳述作成時之情況，認為適當者，亦得為證據，刑事訴訟法
    第159條第1 項、第159條之5第1項分別定有明文。查本判決
    所引用屬於傳聞證據之部分，均已依法踐行調查證據程序，
    且檢察官、被告賴藝丰及其辯護人於本院審理時，均明示同
    意有證據能力（金訴卷第105頁、第117頁），基於尊重當事
    人對於傳聞證據之處分權，及證據資料愈豐富愈有助於真實
    發現之理念，本院審酌該等證據作成時情況，並無違法取證
    之瑕疵，且無顯不可信之情形，以之作為證據應屬適當，自
    均有證據能力。
貳、實體部分
　　訊據被告固不否認有於上開時地將上開2個帳戶之存摺、網
    路銀行帳號及密碼均寄交予他人，且不爭執附表編號1至編
    號10「告訴人（被害人）」欄所示之人遭詐騙匯款之經過，
    惟矢口否認有何幫助詐欺與幫助洗錢之不確定故意，辯稱：
    我是因為要投資比特幣，對方要求我要提供兩個帳戶作為買
    賣投資之用，投資獲利會跟我對分，他們說會怕我把帳戶內
    的錢領走，所以我連同投資的金額2萬元及帳戶資料都寄給
    對方等語（審金訴卷第43頁至第46頁；金訴卷第232頁至第2
    34頁），經查：
　㈠上開不爭執事項，除經被告坦承不諱外，復據如附表「告訴
    人（被害人）」欄所示之人於警詢中指訴明確（警一卷第9
    至第21頁；警二卷第7頁至第17頁；偵一卷第67頁至第72頁
    ；警三卷第23頁至第24頁；警四卷第13頁至第28頁；警五卷
    第9頁至第13頁、第307頁至第312頁、第373頁至第376頁、
    第331頁至第333頁；併警卷第35頁至第38頁），並有被告兆
    豐帳戶、華南帳戶客戶基本資料、交易明細、網路銀行申請
    資料、存款事故狀況查詢結果（警一卷第23頁至第33頁；警
    二卷第45頁至第59頁；警三卷第5頁至第15頁；警四卷第45
    頁至第57頁；警五卷第439頁至第465頁、第467頁至第472頁
    ；偵二卷第25頁至第29頁、第53頁至第61頁、第307頁至第3
    19頁、第323頁至第363頁；偵四卷第23頁至第27頁；併警卷
    第41頁至第45頁）及附表「證據出處欄」所示之非供述證據
    在卷可資佐證，此部分事實，應先堪認定。
　㈡被告雖以前詞置辯，惟查：
　①按金融帳戶為個人理財之工具，申請開設金融帳戶並無任何
    特殊之限制，一般民眾皆可以存入最低開戶金額之方式自由
    申請開戶，並得同時在不同金融機構申請多數存款帳戶使用
    ，乃眾所週知之事實，如有不以自己名義申請開戶，反以其
    他方式向不特定人蒐集、收購或租借他人之金融機構帳戶使
    用，衡諸常情，應能懷疑此人欲利用人頭帳戶以收取犯罪所
    得之不法財物；再者，如取得他人金融機構帳戶之存摺、網
    路銀行帳號及密碼，即得經由該帳戶存入、轉匯款項，是以
    將自己所申辦之金融帳戶網路銀行帳號及密碼交付予欠缺信
    賴關係之人，即等同將該帳戶使用權限置於自己支配範疇外
    ，且網路金融帳戶之帳號及密碼具高度專屬性，近年來社會
    上利用人頭帳戶詐騙他人金錢，以逃避司法單位查緝之案件
    屢見不鮮，復廣為媒體報導且迭經政府宣傳，此應為具有一
    般日常生活經驗之成年人所得知悉。查被告本案行為時，業
    已成年，於檢察事務官詢問（下簡稱：檢詢）與本院審理時
    自陳大學肄業之智識程度，之前曾在酒吧與熱炒店工作過，
    目前在家裡幫忙當舖事業，交付華南帳戶前部分匯入款項為
    其友人向當鋪借款之還款利息等語（偵二卷第259頁、第261
    頁；金訴卷第237頁），自堪認依其智識及社會經驗已能慮
    及上情。
　②被告就其投資比特幣資金之辯解，先於110年5月12日檢詢及
    同年月14日偵訊時稱：華南帳戶及兆豐帳戶等資料寄出之時
    ，帳戶內各有1萬元供對方操作虛擬貨幣等語（偵一卷第159
    頁偵二卷第19頁至第20頁），然於同年8月25日檢詢時，經
    檢察事務官告以上開2個帳戶內並無其所述1萬元之存款記錄
    ，並提示相關交易明細後，被告始改稱其係將2萬元放在信
    封內，與存摺及網銀帳密一起寄給對方等語（偵二卷第260
    頁），是被告就其如何交付投資款項之說法，前後不一致，
    是否堪以採信，已有疑義。又被告於檢詢中自陳：對方（暱
    稱：陳生）是陌生人，我沒有與他見過面，也不清楚對方的
    真實姓名，聯絡電話、地址等，我沒有與對方的對話紀錄，
    也沒有其他證據能證明我是因為投資而交付帳戶資料，因為
    這些都放在之前的手機，但是我把手機賣給別人等語（偵二
    卷第20頁），是被告與所謂代為操作比特幣之人素未謀面，
    亦不知悉對方之基本資料，顯見2人毫無任何信賴基礎，其
    竟任意寄送現金2萬元及上開帳戶資料而未留有任何紀錄，
    其所投注之資金全然無任何擔保，亦不知其流向，所辯是否
    堪以採信，已有疑義；且其於未留存任何寄送現金或投資證
    明之情形下，其與對方之對話記錄，儼然已為對帳及確保其
    自身權益之重要資料，其竟未將之留存備份，逕自將內有重
    要資料之手機出售，事後顯未存有任何追討之可能性，所辯
    亦與常情相違，不足採信。
　③再者，被告於109年11月20日至華南銀行臨櫃辦理新增其兆豐
    帳戶等帳戶為轉帳約定帳戶，並於同日亦前往兆豐銀行臨櫃
    辦理新增其華南帳戶等帳戶為轉帳約定帳戶等情，有華南銀
    行110年11月25日營清字第1100038053號函及所附存款往來
    項目申請書、兆豐銀行110年11月25日兆銀總集中字第11000
    64448號函及所附個人網路銀行暨金融卡新臺幣約定帳號及
    常用項目申請書等資料在卷可資佐證（偵二卷第307頁、第3
    11頁、第319頁、第331頁），對方如僅係單純將被告上開帳
    戶作為代操比特幣投資之用，何需要求被告將其所提供之上
    開2帳戶，互設為約定轉帳之帳戶而可供對轉高額資金，顯
    見該人取得其帳戶之目的，係意在透過此等設定刻意創設金
    流以規避追查，依被告上述智識經驗應得認識該人之要求顯
    然有異，其竟仍予以配合設定並交寄帳戶資料，被告交付本
    案帳戶資料時，顯然有對本案帳戶可能被利用作為實行財產
    犯罪之工具也不在乎之心態，被告在主觀上應具有幫助詐欺
    取財之不確定故意。
　④再按特定犯罪之正犯實行特定犯罪後，為掩飾、隱匿其犯罪
    所得財物之去向及所在，而令被害人將款項轉入其所持有、
    使用之他人金融帳戶，並由該特定犯罪正犯前往提領其犯罪
    所得款項得手，因已被提領而造成金流斷點，該當掩飾、隱
    匿之要件，該特定犯罪正犯自成立一般洗錢罪之正犯。又提
    供金融帳戶者主觀上如認識該帳戶可能作為對方收受、提領
    特定犯罪所得使用，對方提領後會產生遮斷金流以逃避國家
    追訴、處罰之效果，仍基於幫助之犯意，而提供該帳戶之提
    款卡及密碼，以利洗錢實行，仍可成立一般洗錢罪之幫助犯
    （最高法院刑事大法庭108 年度台上大字第3101號裁定可資
    參照）。本件被告提供上開2個帳戶等資料供詐騙集團成員
    使用後，該詐騙集團即向附表「告訴人（被害人）」欄所示
    之人施用詐術，進而為掩飾、隱匿其犯罪所得財物之所在、
    去向，令該等被害人將受騙款項分別匯入被告上開2個帳戶
    內，隨即轉匯一空，該犯罪所得即因該匯入、轉匯等行為形
    成金流斷點，致使檢、警單位事後難以查知其去向，該集團
    成員上開所為自該當掩飾、隱匿詐欺犯罪所得財物之洗錢行
    為，綜合被告上述智識經驗與設定約定轉帳帳戶之過程，其
    對該詐騙集團成員持有其上開2帳戶之資料，即可以之任意
    轉匯帳戶內款項等情應知之甚詳，當可預見詐騙集團成員一
    旦提領其帳戶內款項即可製造金流斷點，後續不易查明贓款
    流向，因而產生掩飾、隱匿詐欺犯罪所得去向以逃避國家追
    訴、處罰之效果，其竟率爾提供上開2個帳戶等資料，顯係
    容任該詐騙集團以其帳戶從事洗錢，而加以提供助力，主觀
    上有幫助洗錢之不確定故意甚明。　
　㈢綜上，被告上開犯行事證明確，堪以認定，應依法論科。　
二、論罪科刑：
  ㈠按刑法上之幫助犯，係對於犯罪與正犯有共同之認識，而以
    幫助之意思，對於正犯資以助力，未參與實施犯罪構成要件
    之行為者而言（最高法院88年度台上字第1270號判決意旨參
    照）。查被告將上開2個帳戶等資料，交由詐騙集團成員用
    以作為收受詐欺所得財物及洗錢之犯罪工具，過程中並無證
    據證明被告有直接參與詐欺取財及洗錢之構成要件行為，充
    其量僅足認定係詐欺取財及一般洗錢罪構成要件以外之幫助
    行為，尚難遽認與實行詐欺取財及洗錢之詐騙集團成員間有
    犯意聯絡，自應認被告之行為僅止於幫助詐欺取財及幫助一
    般洗錢之犯意，而為詐欺取財罪及一般洗錢構成要件以外之
    行為。是核被告所為，係犯刑法第30條第1 項、第339 條第
    1 項之幫助詐欺取財罪，及刑法第30條第1 項、洗錢防制法
    第14條第1 項之幫助一般洗錢罪。
　㈡被告以一提供上開2個帳戶等資料之行為，幫助詐欺集團詐騙
    如附表各編號所示告訴人（被害人），係同種想像競合，又
    該行為同時觸犯上開2罪，為異種想像競合，應依刑法第55
    條規定，從一重以幫助一般洗錢罪處斷。至臺灣橋頭地方檢
    察署檢察官111年度偵字第129號移送併辦部分，與被告經提
    起公訴之部分，具有想像競合犯之裁判上一罪關係，為起訴
    效力所及，本院自得併予審理。
　㈢被告以幫助之意思，參與一般洗錢罪構成要件以外之行為，
    為幫助犯，應依刑法第30條第2 項規定，按正犯之刑減輕之
    。
  ㈣爰以行為人之責任為基礎，審酌被告前無刑事犯罪紀錄，有
    其臺灣高等法院被告前案紀錄表可參（金訴卷第290頁至第2
    41頁），其任意將金融帳戶資料碼提供予他人使用，幫助詐
    欺集團成員從事詐欺及洗錢犯行，使無辜民眾受騙而受有財
    產上損害，亦擾亂金融交易往來秩序，且因詐欺集團得藉此
    輕易隱匿犯罪所得，造成執法機關不易查緝犯罪行為人之真
    實身分，增加被害人求償上之困難，所為應予非難；復考量
    其犯罪之手段、被害人數共計10人、被害總金額共計66萬餘
    元等法益侵害程度，以及考量其犯後否認犯行，然業已與本
    案被害人等均達成和解或成立調解如附表「調解或和解情形
    」欄所示等犯後態度，兼衡被告自陳為大學肄業之教育程度
    ，現從事當舖業，月收入約4萬元至5萬元，與父親、妹妹同
    住（金訴卷二第237頁）等一切情狀，量處如主文所示之刑
    ，並諭知罰金易服勞役之折算標準。
　㈤緩刑宣告
　　被告前未曾因故意犯罪受有期徒刑以上刑之宣告，且犯後已
    與本案全部被害人達成和解或成立調解，已如前述，信其經
    此偵審程序及刑之宣告，當能知所警惕，無再犯之虞，因認
    對被告宣告之刑以暫不執行為適當，而併予宣告緩刑2 年；
    另斟酌被告因欠缺法治觀念，而貿然觸法，為強化被告之法
    治觀念，預防被告再因法治觀念薄弱而觸法，爰併依刑法第
    74條第2 項第8 款之規定，命被告應於緩刑期內完成2 場次
    之法治教育課程，併依刑法第93條第1 項第2 款之規定，諭
    知於緩刑期間付保護管束，以啟自新。又被告倘違反上開負
    擔情節重大，足認原宣告之緩刑難收其預期效果，而有執行
    刑罰之必要，依刑法第75條之1 第1 項第4 款規定，得撤銷
    其緩刑之宣告，附此敘明。　
據上論斷，應依刑事訴訟法第299條第1項前段，判決如主文。
本案經檢察官顏郁山提起公訴、檢察官黃淑妤移送併辦，檢察官
黃碧玉到庭執行職務。
中　　華　　民　　國　　111 　年　　12　　月　　16　　日
                  刑事第一庭    審判長法　官  楊智守
　　　　　　　　　                    法  官  簡祥紋
                    　　　　　　　　　法  官  陳狄建
以上正本證明與原本無異。
如不服本判決應於收受送達後20日內向本院提出上訴書狀，並應
敘述具體理由；如未敘述上訴理由者，應於上訴期間屆滿後20日
內向本院補提理由書（均須按他造當事人之人數附繕本）「切勿
逕送上級法院」。
中　　華　　民　　國　　111 　年　　12　　月　　16　　日
   　　　　　　　　　　　　　　　　　 書記官　吳雅琪　　
附錄本案論罪科刑法條：
洗錢防制法第2條
本法所稱洗錢，指下列行為：
一、意圖掩飾或隱匿特定犯罪所得來源，或使他人逃避刑事追訴
    ，而移轉或變更特定犯罪所得。
二、掩飾或隱匿特定犯罪所得之本質、來源、去向、所在、所有
    權、處分權或其他權益者。
三、收受、持有或使用他人之特定犯罪所得。

洗錢防制法第14條
有第二條各款所列洗錢行為者，處7 年以下有期徒刑，併科新臺
幣5 百萬元以下罰金。
前項之未遂犯罰之。
前二項情形，不得科以超過其特定犯罪所定最重本刑之刑。

刑法第339條第1項
意圖為自己或第三人不法之所有，以詐術使人將本人或第三人之
物交付者，處5 年以下有期徒刑、拘役或科或併科50萬元以下罰
金。
附表：
編號 告訴人（被害人） 詐騙方式 匯款時間 匯款金額 匯入帳戶 證據出處 調解或和解情形 備註 1  李詩涵 詐騙集團成員透過通訊軟體WhatsApp向李詩涵佯稱下載博弈性質之APP「BETSSON」可賺錢云云，於109年11月9日至同年12月27日間要求李詩涵充值，李詩涵因而陷於錯誤，依指示匯款至指定帳戶。 109年12月3日12時20分許 5萬元 兆豐帳戶 ①竹南科學園郵局帳00000000000000號客戶基本資料及交易明細（警一卷第35-39頁） ③內政部警政署反詐騙諮詢專線紀錄表（警一卷第73-74頁） ④苗栗縣警察局頭份分局頭份派出所受理詐騙帳戶通報警示簡便格式表（警一卷第89頁） ⑤苗栗縣警察局頭份分局頭份派出所金融機構聯防機制通報單（警一卷第119頁） ⑥竹南科學園郵局帳號00000000000000號存摺封面及交易明細（警一卷第127、135頁） ⑧竹南科學園郵局帳號00000000000000號交易明細（警一卷第151頁） ⑨苗栗縣警察局頭份分局頭份派出所受理各類案件紀錄表（警一卷第153頁） ⑩苗栗縣警察局頭份分局頭份派出所受理刑事案件報案三聯單（警一卷第155頁） 賴藝丰與李詩涵達成調解，賴藝丰應給付李詩涵新臺幣5萬元，已於111年11月23日給付完畢（見調解筆錄、陽信銀行匯款申請書與刑事陳述狀，金訴卷第281、297、323頁） 110年度偵字第5992號 2 歐雨柔 詐騙集團成員自稱在澳門銀河投資公司做幕後維護工作，於109年11月30日透過通訊軟體LINE向歐雨柔佯稱可更改內部彩金利率，並可告知何時投資可賺取雙倍獲利云云，歐雨柔因而陷於錯誤，依指示匯款至指定帳戶。 109年12月3日13時7分許 1萬元 兆豐帳戶  ①對話紀錄翻拍照片（警二卷第19-31頁） ②轉帳明細翻拍照片（警二卷第35頁） ③臺北市政府警察局中山分局民權一派出所受理詐騙帳戶通報警示簡便格式表（警二卷第37頁） ④內政部警政署反詐騙諮詢專線紀錄表（警二卷第39頁） ⑤臺北市政府警察局中山分局民權一派出所受理各類案件紀錄表（警二卷第41頁） ⑥臺北市政府警察局中山分局民權一派出所受理刑事案件報案三聯單（警二卷第43頁） 賴藝丰與歐雨柔達成和解，賴藝丰應給付歐雨柔新臺幣1萬元，已於111年11月23日給付完畢（見和解書、陽信銀行匯款申請書與刑事附帶民事撤回起訴狀，金訴卷第299、331-332頁） 110年度偵字第7246號 3 李宛融 詐騙集團成員於109年10月中某日，透過通訊軟體LINE向李宛融佯稱在「m2dcoin.com」網站投資比特幣可獲利云云，李宛融因而陷於錯誤，依指示匯款至指定帳戶。 109年12月3日12時許 5萬元 兆豐帳戶 ①高雄銀行建國分行帳號000000000000號存摺封面及交易明細（偵一卷第73、105頁） ③內政部警政署反詐騙諮詢專線紀錄表（偵一卷第75-76頁） ④高雄市政府警察局三民第二分局覺民派出所受理詐騙帳戶通報警示簡便格式表（偵一卷第89頁） ⑤高雄市政府警察局三民第二分局覺民派出所金融機構聯防機制通報單（偵一卷第90頁） ⑥高雄市政府警察局三民第二分局覺民派出所受理刑事案件報案三聯單（偵一卷第97頁） ⑦高雄市政府警察局三民第二分局覺民派出所受理各類案件紀錄表（偵一卷第98頁） ⑧對話紀錄（偵一卷第107-135頁） 賴藝丰與李宛融達成和解，賴藝丰應給付李宛融新臺幣10萬元，已於111年11月4日給付完畢（見和解書與刑事附帶民事撤回起訴狀，金訴卷第311-312頁） 110年度偵字第10898號    109年12月3日12時2分許 5萬元     4 程姝瑋 詐騙集團成員於109年12月2日至12月31日間，向程姝瑋佯稱在FXBTG投資平台投資可獲利云云，程姝瑋因而陷於錯誤，依指示匯款至指定帳戶。 109年12月3日19時3分許 1萬4,659元 兆豐帳戶 ①臺北市政府警察局中正第一分局忠孝西路派出所陳報單（警三卷第21頁） ②內政部警政署反詐騙諮詢專線紀錄表（警三卷第25-26頁） ③臺北市政府警察局中正第一分局忠孝西路派出所受理詐騙帳戶通報警示簡便格式表（警三卷第29頁） ④臺北市政府警察局中正第一分局忠孝西路派出所受理各類案件紀錄表（警三卷第41頁） ⑤轉帳明細翻拍照片（警三卷第44頁） 賴藝丰與程姝瑋達成調解，賴藝丰應給付程姝瑋新臺幣1萬4,659元，已於111年11月23日給付完畢（見調解筆錄與陽信銀行匯款申請書，金訴卷第285、301頁） 110年度偵字第10898號 5 郭致吟 詐騙集團成員於109年11月22日，透過通訊軟體LINE向郭致吟佯稱可加入GIB平台投資虛擬貨幣賺錢云云，郭致吟因而陷於錯誤，依指示匯款至指定帳戶。 109年12月3日14時6分許 3萬2,773元 華南帳戶 ①對話紀錄翻拍照片（警四卷第75頁） ②內政部警政署反詐騙諮詢專線紀錄表（警四卷第89頁） ③臺南市政府警察局第三分局土城派出所受理詐騙帳戶通報警示簡便格式表（警四卷第97頁） ④臺南市政府警察局第三分局土城派出所金融機構聯防機制通報單（警四卷第99頁） ⑤臺南市政府警察局第三分局土城派出所金融機構協助受詐騙民眾通知疑似警示帳戶通報單（警四卷第101頁） ⑥臺南市政府警察局第三分局土城派出所受理刑事案件報案三聯單（警四卷第103頁） ⑦第一商業銀行總行110年8月19日一總營集字第91125號函暨帳號00000000000號客戶基本資料及交易明細（偵四卷第17-22頁） ⑨對話紀錄（偵四卷第29-63頁） 賴藝丰與郭致吟達成調解，賴藝丰應給付郭致吟新臺幣5萬2,773元，已於111年11月23日給付完畢（見調解筆錄、陽信銀行匯款申請書與刑事陳述狀，金訴卷第283、303、325頁） 110年度偵字第12703號    109年12月3日14時8分許 2萬元     6 范雲雯 詐騙集團成員於109年12月1日21時23分許，透過通訊軟體LINE向范雲雯佯稱加入Coincheck投資平台可獲利云云，范雲雯因而陷於錯誤，依指示匯款至指定帳戶。 109年12月3日14時21分許 5,200元 兆豐帳戶 ①范雲雯遭詐騙款項明細（警五卷第15頁） ②內政部警政署反詐騙諮詢專線紀錄表（警五卷第25-27頁） ③桃園市政府警察局中壢分局普仁派出所受理詐騙帳戶通報警示簡便格式表（警五卷第29頁） ④對話紀錄翻拍照片（警五卷第169頁） ⑤桃園市政府警察局中壢分局普仁派出所受理刑事案件報案三聯單（警五卷第301頁） ⑥桃園市政府警察局中壢分局普仁派出所受理各類案件紀錄表（警五卷第305頁） 賴藝丰與范雲雯達成調解，賴藝丰應給付范雲雯新臺幣5,200元，已於111年11月23日給付完畢（見調解筆錄與陽信銀行匯款申請書，金訴卷第277、305頁） 110年度偵字第13154號 7 余上明 詐騙集團成員於109年12月1日21時13分許，透過通訊軟體LINE向余上明佯稱加入克拉肯國際投資網站可獲利云云，余上明因而陷於錯誤，依指示匯款至指定帳戶。 109年12月3日16時7分許 25萬元 華南帳戶 ①臺北市政府警察局中山分局中山二派出所受理各類案件紀錄表（警五卷第317頁） ②臺北市政府警察局中山分局中山二派出所受理刑事案件報案三聯單（警五卷第319頁） ③內政部警政署反詐騙諮詢專線紀錄表（警五卷第321頁） ④對話紀錄翻拍照片（警五卷第325-327頁） 賴藝丰與余上明達成調解，賴藝丰應給付余上明新臺幣25萬元，已於111年11月23日給付完畢（見調解筆錄、陽信銀行匯款申請書與刑事陳述狀，金訴卷第279、307、327頁） 110年度偵字第13154號 8 QUMI LAYLATI 詐騙集團成員於109年12月3日透過通訊軟體LINE向QUMI LAYLATI佯稱有外匯投資管道云云，QUMI LAYLATI因而陷於錯誤，依指示匯款至指定帳戶。 109年12月3日15時24分許 1萬5,000元 華南帳戶 ①內政部警政署反詐騙諮詢專線紀錄表（警五卷第383-384頁） ②新北市政府警察局三峽分局三峽派出所受理詐騙帳戶通報警示簡便格式表（警五卷第385頁） ③對話紀錄翻拍照片（警五卷第429頁） ④「IFS」APP畫面翻拍照片（警五卷第429頁） ⑤臺灣土地銀行三峽分行帳號000000000000號存摺封面（警五卷第433頁） ⑥臺灣土地銀行集中作業中心111年10月28日總集作查字第1111010739號函暨帳號000000000000號客戶存款往來交易明細表（活存）（金訴卷第187頁至第190頁） ⑦新北市警察局三峽分局三峽派出所刑案照片黏貼紀錄表（金訴卷第191頁至第196頁） 賴藝丰與QUMI LAYLATI達成和解，賴藝丰應給付QUMI LAYLATI新臺幣1萬5,000元，已於111年11月24日給付完畢（見刑事陳報狀與玉山銀行新臺幣匯款申請書，金訴卷第293-295、309頁） 110年度偵字第13154號 9 張福頵 (未提告) 詐騙集團成員於109年12月3日向張福頵佯稱在metatrader5外匯投資網站加入會員並投資可獲利云云，張福頵因而陷於錯誤，依指示匯款至指定帳戶。 109年12月3日15時3分許 （起訴書誤載為109年12月3日5時3分許） 2萬元 兆豐帳戶 ①內政部警政署反詐騙諮詢專線紀錄表（警五卷第339-340頁） ②桃園市政府警察局龍潭分局中興派出所受理詐騙帳戶通報警示簡便格式表（警五卷第341頁） ③桃園市政府警察局龍潭分局中興派出所金融機構聯防機制通報單（警五卷第343頁） ④對話紀錄翻拍照片（警五卷第353-367頁） ⑤桃園市政府警察局龍潭分局中興派出所受理刑事案件報案三聯單（警五卷第369頁） ⑥桃園市政府警察局龍潭分局中興派出所受理各類案件紀錄表（警五卷第371頁） 賴藝丰與張福頵達成和解（見刑事陳述狀，金訴卷第329頁） 110年度偵字第13154號 10 李姵嫻 詐騙集團成員於109年11月27日在大陸地區抖音平台認識李姵嫻後，即向李姵嫻佯稱：goldman sachs app可以投資賺錢云云，李姵嫻因而陷於錯誤，依指示匯款至指定帳戶。 109年12月3日14時2分許 10萬元 華南帳戶 ①內政部警政署反詐騙諮詢專線紀錄表（併警卷第51-52頁） ②對話紀錄翻拍照片（併警卷第53-74頁） 賴藝丰與李姵嫻達成調解，賴藝丰應給付李姵嫻新臺幣10萬元，業已轉入李姵嫻指定帳戶，經李姵嫻確認無誤（見調解筆錄與刑事陳述狀，金訴卷第333、335頁）。 111年度偵字第129號 
卷證對照表：
一、臺中市政府警察局第一分局中市警一分偵字第1100001101C號，稱警一卷 二、臺南市政府警察局永康分局南市警永偵字第1100220688號，稱警二卷 三、高雄市政府警察局旗山分局高市警旗分偵字第11070043803號，稱警三卷 四、雲林縣警察局虎尾分局雲警虎偵字第1100000028號，稱警四卷 五、屏東縣○○○○○里○○○里○○○○00000000000號，稱警五卷 六、臺灣屏東地方檢察署110年度偵字第4204號，稱偵一卷 七、臺灣橋頭地方檢察署110年度他字第5992號，稱偵二卷 八、臺灣橋頭地方檢察署110年度他字第7246號，稱偵三卷 九、臺灣橋頭地方檢察署110年度他字第2248號，稱偵四卷 十、臺灣橋頭地方檢察署110年度他字第13154號，稱偵五卷 十一、新北市政府警察局海山分局新北警海刑字第1093982570號，稱併警卷 十二、臺灣橋頭地方檢察署111年度偵字第129號，稱併偵卷 十三、臺灣橋頭地方法院111年度審金訴字第44號，稱審金訴卷 十四、臺灣橋頭地方法院111年度金訴字第64號，稱金訴卷